臺灣彰化地方法院刑事判決
111年度易字第302號
公  訴  人  臺灣彰化地方檢察署檢察官
被      告  糠愷峰




上列被告因詐欺案件，經檢察官提起公訴（110年度偵字第15534
號），本院改依簡式審判程序審理，判決如下：
    主    文
糠愷峰犯詐欺取財罪，處有期徒刑肆月，如易科罰金，以新臺幣
壹仟元折算壹日。
    犯罪事實
一、糠愷峰並無販賣西堤餐券及夏慕尼餐券之真意，竟基於意圖
    為自己不法所有之詐欺取財犯意，於民國110年2月11日前之
    某時，以帳號「KingFong Kong」在臉書「住宿、餐券、禮
    券、遊樂券、各類票券禮券餐券【賣票、換票】」社團，見
    陳淑鈴有意購買西堤及夏慕尼餐券，竟回應其訊息，並以私
    訊方式，表示其有上開餐券，使陳淑鈴誤信為真，而接連於
    110年2月11日20時4分許、同年月17日8時46分（起訴書誤載
    為「16日22時53分」）許，匯款新臺幣（下同）5,225元、5
    ,225元至糠愷峰指定之中國信託商業銀行帳號000000000000
    0000號帳戶（不知情之李璟靆所申設之帳戶，李璟靆部分由
    檢察官另為不起訴處分）。嗣糠愷峰利用不知情之李璟靆提
    領款項，以此方式詐得共計新臺幣(下同)10,450元。
二、案經李璟靆告發臺灣彰化地方檢察署檢察官偵查起訴。
    理    由
一、被告糠愷峰所犯之本案犯罪，係死刑、無期徒刑、最輕本刑
    為3年以上有期徒刑以外之罪。其於準備程序就上開被訴事
    實為有罪之陳述，經受命法官告知簡式審判程序之旨，並聽
    取其與公訴人之意見後，本院認無不得或不宜改依簡式審判
    程序進行之情事。爰俱依刑事訴訟法第273條之1第1項、第2
    84條之1規定，裁定由受命法官獨任進行簡式審判程序，先
    予敘明。
二、上揭犯罪事實，訊據被告坦承不諱（見第2295號他卷第21至
    25頁、第15534號偵卷第21至23頁、本院卷第81至83、90至9
    1頁），核與證人即告訴人陳淑鈴於警詢時、證人李璟靆於
    偵查中證述相符（見第8365號偵卷第13至14頁、第2295號他
    卷第11至12頁），並有內政部警政署反詐騙諮詢專線紀錄表
    、新北市政府警察局新莊分局中港派出所受理詐騙帳戶通報
    警示簡便格式表各1件、被告與告訴人對話紀錄翻拍照片21
    張、中國信託商業銀行110年4月14日中信銀字第1102248390
    92973號函及所附帳戶資料、交易明細各1件、被告向李璟靆
    男友林琮翰借用帳戶之LINE對話紀錄翻拍照片1張在卷可稽
    （見第8365號偵卷第11、15至94、131頁），是被告前揭自
    白應與事實相符，可以採信。綜上所述，本案事證明確，被
    告犯行可以認定，應予論罪科刑。
三、論罪科刑：
  ㈠核被告所為，係犯刑法第339條第1項之詐欺取財罪。至於檢
    察官起訴書犯罪事實欄雖有記載「（被告）基於以網際網路
    對公眾散布而詐欺取財之犯意」，但經公訴人當庭表示上開
    記載是贅載（見本院卷第83頁），且起訴書論罪法條為刑法
    第339條第1項之普通詐欺取財罪，是可知本案起訴事實及論
    罪法條均為普通詐欺取財。況且，檢察官、告訴人均未提出
    被告有何在臉書社團張貼販賣餐券之詐欺訊息之網頁截圖或
    其他證據，而僅提出被告與告訴人私訊之對話紀錄。又被告
    供稱係見到告訴人徵求餐券之訊息，才留言詢問需要幾張餐
    券等語（見本院卷第83頁），是以本案並無證據可認定被告
    有以網際網路對公眾散布詐欺訊息之行為，則本案僅成立刑
    法第339條第1項之普通詐欺取財罪，併此敘明。
　㈡爰以行為人之責任為基礎，審酌被告正值青壯，自承學歷為
    高中肄業，曾從事服裝設計（見本院卷第91頁），是以被告
    非無謀生能力，竟利用告訴人之信任，詐取款項，使告訴人
    受有損失，則被告所為實無足取。兼衡被告另於109年11月
    至12月間，另以佯稱販售物品而詐取其他被害人財物，而經
    臺灣臺中地方法院以110年度易字第1740號判決判處有期徒
    刑1年1月共3罪、1年2月，現上訴至臺灣高等法院臺中法院
    ，此有臺灣高等法院被告前案紀錄表為證（見本院卷第13頁
    ），則被告於本案相近期間內數次犯詐欺取財案件，素行難
    謂良好。惟念及被告尚能坦承犯行，並與告訴人達成和解，
    全數賠償詐騙金額之犯後態度。暨被告自述曾當兵，沒有需
    要扶養的人之生活狀況（見本院卷第91頁）等一切情狀，乃
    量處如主文所示之刑，並諭知易科罰金之折算標準。
四、被告對告訴人詐得共10,450元，固為其犯罪所得，惟已全數
    賠償告訴人，自毋庸沒收犯罪所得。
據上論斷，應依刑事訴訟法第273條之1第1項、第284條之1、第2
99條第1項前段，判決如主文。
本案經檢察官林芬芳提起公訴，檢察官陳靚蓉到庭執行職務。
中　　華　　民　　國　　111 　年　　7 　　月　　25　　日
                  刑事第六庭    法      官 張琇涵
以上正本證明與原本無異。
如不服本判決應於收受判決後20日內向本院提出上訴書狀，並應
敘述具體理由。其未敘述上訴理由者，應於上訴期間屆滿後20日
內向本院補提理由書( 均須按他造當事人之人數附繕本) 「切勿
逕送上級法院」。
告訴人或被害人對於判決如有不服具備理由請求檢察官上訴者，
其上訴期間之計算係以檢察官收受判決正本之日期為準。
中　　華　　民　　國　　111 　年　　7 　　月　　25　　日
                                書記官  潘佳欣
附錄論罪科刑法條全文：
中華民國刑法第339條
意圖為自己或第三人不法之所有，以詐術使人將本人或第三人之
物交付者，處5年以下有期徒刑、拘役或科或併科50萬元以下罰
金。
以前項方法得財產上不法之利益或使第三人得之者，亦同。
前二項之未遂犯罰之。